【裁判字號】    89,上訴,982
【裁判日期】    890419
【裁判案由】    毒品危害防制條例
【裁判全文】
臺灣高等法院刑事判決                        八十九年度上訴字第九八二號
    上  訴人即
    被      告  甲○○
右上訴人，因毒品危害防制條例案件，不服臺灣板橋地方法院，八十八年度訴字第一
八一０號，中華民國八十九年一月三十一日第一審判決（起訴案號：台灣板橋地方法
院檢署八十八度偵緝字第一四九九號）提起上訴，本院判決如左：
    主  文
上訴駁回。
    事  實
一、甲○○明知安非他命業經毒品危害防制條例列為第二級毒品，不得製造、運輸、
    販賣、轉讓、施用或持有，因其曾自友人乙○○（所涉違反毒品危害防制條例案
    件另由檢察官偵辦中）處無償受讓安非他命施用，於乙○○向其索討安非他命施
    用時，竟基於概括之犯意，先後於民國八十八年二月間，前往臺北縣五股鄉陸光
    一村七六四號乙○○現住處（起訴書誤載提供安非他命之地點為臺北縣三重市○
    ○路○段一九六號十二樓甲○○原住處及臺北縣三重市○○街二三０巷十七號乙
    ○○戶籍地），連續多次無償轉讓安非他命予乙○○施用。嗣於八十八年二月二
    十三日晚上八時三十分許，經警在臺北縣板橋市○○街六十六號「嘉緣汽車旅館
    」一二九號房內查獲乙○○而悉上情。
二、案經臺北縣警察局板橋分局報請臺灣板橋地方法院檢察署檢察官偵查起訴。
    理  由
一、訊據上訴人即被告甲○○（下稱被告）矢口否認有轉讓第二級毒品安非他命之犯
    行，並辯稱：伊未無償提供安非他命予乙○○施用，而係二人一同出資購買，一
    起施用云云。經查：右揭被告轉讓安非他命予乙○○施用之事實，業據其於偵查
    中坦承：「我有拿安非他命到他家（應係指臺北縣五股鄉陸光一村七六四號乙○
    ○現住處）一起使用多次，（而乙○○向我要安非他命時）我沒有拒絕」等情不
    諱（見八十八年度偵緝字第一四九九號偵查卷第三十頁反面），而證人乙○○於
    警訊中亦證稱：伊所施用之安非他命是綽號「小龍」（即被告）的男子還給我的
    ，因他沒有安非他命吸食的時候，伊會給他，而伊沒得吸食時他就會還給我等情
    明確（見八十八年度偵字第五一六六號偵查卷十六頁反面），而被告復供承多次
    至乙○○住處施用安非他命，衡情二人間應有良好友誼而無怨隙，則證人乙○○
    當無設詞誣陷被告之理？且其就被告無償轉讓安非他命供其施用之品名、原因等
    基本事實，供述亦甚明確，是該證人乙○○之證言應與事實相符證人乙○○於本
    院證述無轉讓情事核與其先前所供不符顯然係事後勾串迥護之詞並無可取。從而
    ，被告所辯上情，顯係卸責之詞，不足採信。罪證明確，被告犯行洵堪認定。
二、按毒品危害防制條例業於八十六年十月三十日經立法院三讀通過，經總統於八十
    七年五月二十日公布施行，自同年月二十二日起生效，該條例已將安非他命列為
    第二級毒品管制，自不得非法製造、運輸、販賣、轉讓、施用或持有，被告違反
    此項規定，轉讓安非他命予乙○○施用之行為，核係觸犯同條例第八條第二項之
    轉讓第二級毒品罪。又被告持有安非他命之低度行為，應為其轉讓之高度行為所
    吸收，不另論罪。再被告先後多次轉讓安非他命之犯行，時間緊接，所犯又係構
    成犯罪要件相同之罪名，顯係基於概括犯意為之，為連續犯，應依刑法第五十六
    條之規定以一罪論，並加重其刑。
三、原審適用毒品危害防制條例第八條第二項，刑法第十一條前段第五十六條審酌被
    告之品行、智識程度、犯罪之動機，非法轉讓安非他命對他人身心之戕害與對社
    會治安可能之危害程度，以及被告犯罪後猶矢口否認犯行等一切情狀，量處有期
    徒刑八月，以示懲儆。經核認事用法均無不合，被告上訴意旨空言否認犯行並無
    可採，應駁回其上訴。
據上論斷，應依刑事訴訟法第三百六十八條判決如主文。
本案經檢察官彭坤業到庭執行職務。
中    華    民    國    八十九    年       四       月       十九       日
                            臺灣高等法院刑事第十八庭
                                審判長法  官  吳      敦
                                      法  官  林  陳  松
                                      法  官  吳  明  峰
右正本證明與原本無異。
如不服本判決應於收受送達後十日內向本院提出上訴書狀，其未敘述上訴之理由者並
得於提起上訴後十日內向本院補提理由書（均須按他造當事人之人數附繕本）。
                                      書記官  李  華  安
中    華    民    國    八十九    年       四       月      二十一      日
附錄：本案論罪科刑法條全文
毒品危害防制條例第八條第二項：
轉讓第二級毒品者，處六月以上五年以下有期徒刑，得併科新台幣七十萬元以下罰金
。


司法院資訊處製作；財團法人民間司法改革基金會備份。
